【裁判字號】    89,交聲,225
【裁判日期】    891003
【裁判案由】    交管條例聲異
【裁判全文】
臺灣板橋地方法院交通件裁定                      八十九年度交聲字第二二五號
    原處分機關  交通部公路局台北區監理所
    異  議  人  甲○○
    即受處分人
右列異議人因違反道路交通管理處罰條例案件，對於交通部公路局台北區監理所於八
十九年三月二十八所為之處分（原處分案號：北監五字第駕裁00－0000000
00號），聲明異議，本院裁定如左：
        主  文
原處分撤銷。
甲○○行經有燈光號誌管制之交岔路口闖紅燈，處銀元陸佰元即新台幣壹仟捌佰元罰
鍰，並記違規點數參點。
        理  由
一、原處分機關係以異議人即受處分人甲○○所有之車號ＨＷ－六四七一號自用小客
    車經人駕駛，於民國八十八年七月四日下午一時二十分許，行經台北市○○○路
    與伊寧街路口時，闖紅燈，乃依違反道路交通管理處罰條例第五十三條規定，處
    罰鍰新台幣三千六百元整，並記違規點數三點。異議人則主張：其並未收到本件
    之違規通知單，本件係其主動查出，故不服監理所以其逾期未繳，罰其雙倍等語
    。
二、按汽車駕駛人，行經有燈光號誌管制之交岔路口闖紅燈者，處六百元以上一千二
    百元以下罰鍰；又汽車駕駛人，違反第五十三條者，除依原條款處罰鍰外，並記
    違規點數三點；再本條例所定罰鍰之處罰，行為人接獲違反道路交通管理事件通
    知單後，應於十五日內，到達指定處所聽候裁決。但行為人認為舉發之事實與違
    規情形相符者，得不經裁決，徑依各該條款罰鍰最低額，自動向指定之處所繳納
    結案，道路交通管理處罰條例第五十三條、第六十三條第一項第三款、第九條第
    一項分別定有明文。
二、經查：本件違規通知單係送達於車主即異議人，地址：台北縣永和市○○路一一
    三號，後因原址查無此人退回，由改依公示送達等情，有通知單信封封面及台北
    市政府警察局公示送達公告各一份附卷可稽。而經本院向永和郵局函查本件批註
    「原址查無此人退回」之原因，該局函覆係該局投遞士按址訪洽，如無人認識，
    則批註「查無此人」，再經稽查人員複查，完成複查手續後，依郵政規則第二百
    十三條規定，將郵件退回寄件人等情，有該局八十九年九月二十五日郵0000
    0000－00三號函一紙在卷可參。惟異議人稱其係住在台北縣永和市○○路
    一一三號，僅常常不在家，其太太亦常常不在家，家中並無其他人等語。而異議
    人係七十一年八月三日遷入該址，且為戶長，目前仍設籍於該址，又該址無其他
    人設籍等情，有法務部戶役政連結作業系統及戶籍謄本各一紙在卷可考。且本件
    裁決書亦係寄至該址，由異議人收受等情，亦有回執一紙附卷足憑。足見異議人
    確實居住於該址，並未遷徙他處，郵局以查無此人將違規通知單退回，其送達程
    序實有疏忽。況異議人係於八十九年二月二十二日向原處分機關提出申訴，原處
    分機關始於八十九年三月二十八日裁決，有申訴書及裁決書各一紙為憑，是異議
    人稱本件係其主動查出等語，亦堪採信，其異議為有理由。原處分機關未予查明
    本件既係郵局送達有疏失，致異議人未收到違規通知單，而無法依違規通知單上
    之應到案日期，自動繳納最低額之事實，而處最高額之罰鍰，其處分尚有未洽，
    應予撤銷，爰依道路交通管理處罰條例第九條第一項但書及第五十三條、第六十
    三條第一項第三款規定，裁處銀元六百元即新台幣一千八百元，並記違規點數三
    點。
三、據上論斷，應依道路交通案件處理辦法第二十條前段、現行法規所定貨幣單位折
    算新台幣條例第二條，裁定如主文。
中      華      民      國    八十九    年      十      月      三      日
                                      臺灣板橋地方法院交通法庭
                                          法  官  李世華
右正本證明與原本無異
如不服本裁定應於送達後五日內向本院提出抗告狀
                                          書記官  卓聖智
中      華      民      國    八十九    年      十      月      五      日


司法院資訊處製作；財團法人民間司法改革基金會備份。
